臺灣高等法院刑事裁定
110年度抗字第1152號
抗  告  人
即受 刑 人  張明祥




上列抗告人即受刑人因聲請定其應執行刑案件，不服臺灣新北地
方法院中華民國110年6月29日裁定（110年度聲字第1880號），
提起抗告，本院裁定如下：
    主  文
抗告駁回。                                             
    理  由
一、原裁定意旨略以：本件抗告人即受刑人張明祥所犯如附表所
    示各罪，均確定在案，經核閱各罪之刑事判決及被告前案紀
    錄表所載內容無誤。茲檢察官據抗告人請求向原審法院聲請
    定其應執行之刑，經審核後認其聲請為有理由，應予准許，
    乃審酌抗告人如附表所示各罪之犯罪類型均係竊盜罪，兼衡
    其手段態樣、行為之不法與罪責程度、對其施以矯正之必要
    性、刑罰邊際效應遞減、所生痛苦程度遞增及復歸社會之可
    能性，並衡以各罪之原定刑期、各刑中之最長期以上，各罪
    宣告刑總和以下之範圍內，為整體非難之評價，定其應執行
    刑為有期徒刑1年7月等語。
二、抗告意旨略以：數罪併罰規定之目的，旨在避免數罪累計而處罰過嚴苛，定執行刑制度之功能在於授權法官權衡個案，綜合考量各罪不法程度與行為人之罪責，避免評價不足，亦不得過度評價，所宣告之執行刑，必須符合罪責相當原則及比例原則之要求。行為人所犯數罪之犯罪類型相同，且行為態樣、手段、動機均相似者，於併合處罰時，其責任非難重複之程度較高，應酌定較低之應執行刑。抗告人所犯如附表所示3罪，原審裁定應執行有期徒刑1年7月，雖未逾刑法第51條5款規定外部界限之限制，惟該3罪犯罪類型均為竊盜罪，所侵害者均非具有不可替代性，不可回復性之個人法益，其犯罪行為態樣、手段、動機，亦屬相似，均可堪憫，為免其責任非難重複程度過高，應酌定較低之執行刑，原審所定應執行刑實屬過重，難謂與裁量權應遵守之內部界限相契合，有欠妥適，亦有違比例原則而屬罪刑不相當，請撤銷原裁定，另為有利抗告人之裁量等語。
三、本院之判斷：
  ㈠按裁判確定前犯數罪者，併合處罰之；數罪併罰，有二裁判
    以上者，依刑法第51條規定，定其應執行之刑，同法第50條
    第1項前段、第53條分別定有明文。又數罪併罰合併定應執
    行刑之制度目的，在以各罪宣告刑為基礎，綜合評價各罪類
    型、法益侵害之綜合效果，考量犯罪人個人特質，認應對之
    具體實現多少刑度，始足達到矯治教化之必要程度，並符罪
    責相當原則。此裁量權之行使，屬實體法上賦予法院依個案
    裁量之職權，如所為裁量未逾法定刑範圍，且無違背制度目
    的或公平正義情形，即無違法可言。再法院於裁量另定應執
    行刑時，祗須在不逸脫上開範圍內為衡酌，而無全然喪失權
    衡意義，或其裁量行使顯然有違比例原則之裁量權濫用情形
    ，即無違法可言。
  ㈡查抗告人所犯附表所示各罪，其犯罪時間均在附表編號1之罪
    判決確定之前，檢察官依抗告人之請求，向最後事實審法院
    聲請合併定其應執行之刑，於法有據；且原裁定已斟酌抗告
    人所犯各罪之犯罪類型、法益侵害種類、犯罪行為態樣、犯
    罪時間、應受非難責任重複程度及施以矯正必要性，於各宣
    告刑中之最長期（有期徒刑9月）以上，並於各刑合併之刑
    期（有期徒刑1年9月〈6月＋6月＋9月〉）以下之範圍內，酌定
    應執行有期徒刑1年7月，已給予抗告人適度之刑罰折扣，核
    屬裁量權之適法行使，未逾上開法律外部界限，亦未悖於法
    律秩序之理念，符合法規範之目的，無違比例原則及罪刑相
    當原則，自難因原審減輕幅度未如其預期，即認原裁定有何
    違法或不當。
　㈢本件合併定刑之各罪，雖均為犯罪類型相同之竊盜罪，但附
    表編號1，係於民國109年3月21日竊取被害人放在自小客車
    上之背包（含現金、信用卡及證件等），附表編號2，係於1
    09年1月22日竊取被害人放於店門口之背包（含現金、手機
    、證件及金融卡），編號3，係於109年8月3日、16日結夥三
    人接續竊取被害人工廠內之電纜銅線，各罪犯罪時間相距已
    有數月，且犯罪之行為態樣、手段，亦非完全相同，難認應
    酌定較低之應執行刑。抗告人執前詞指摘原裁定，核無理由
    ，應予駁回。
四、依刑事訴訟法第412條，裁定如主文。
中　　華　　民　　國　　110 　年　　7 　　月　　30　　日
                  刑事第六庭  審判長法  官  劉方慈
                                    法  官  朱嘉川
                                    法  官　曹馨方
以上正本證明與原本無異。
不得再抗告。
                                    書記官　游秀珠
中　　華　　民　　國　　110 　年　　7 　　月　　30　　日